【裁判字號】    88,易,4918
【裁判日期】    890127
【裁判案由】    公共危險
【裁判全文】
臺灣高雄地方法院刑事判決                        八十八年度易字第四九一八號
    公  訴  人  臺灣高雄地方法院檢察署檢察官
    被      告  甲○○
右列被告因公共危險案件，經檢察官提起公訴（八十八年度偵字第二二九○二號），
本院判決如左：
    主  文
甲○○無罪。
    理  由
一、公訴意旨如起訴書（如附件所載）
二、按犯罪事實，應依証據認定之，無認據不得推定犯罪事實，刑事訟訴法第一百五
    十四條定有明文。又刑法第一百八十五條之三規定：服用毒品、麻醉藥品酒類或
    其他相類之物，不能安全駕駛動力交通工具而駕使者，處一年以下有期徒刑、拘
    役或三萬元以下罰金。換言之，行為人須於服用毒品、麻醉藥品酒類或其他相類
    之物後，並有依「己意」駕駛動力交通工具，始足當之。本件公訴人固以被告於
    案發之際駕駛車號ＶＰ－四五一三號自小客車，在高雄市○○區○○路錢櫃ＫＴ
    Ｖ店前沿中華路往南行駛四、五十公尺，再經警以酒精測儀對其檢測結果，其酒
    精濃度達○點七九毫克，因認其涉有公共危險罪。惟訊據被告甲○○雖坦承案發
    前有飲酒，惟堅決否認有何酒後駕駛自小客車之犯罪故意，並辯稱：當晚是與其
    老闆及自北部南下，並與老闆之友人丙○○（前義守大學學務長）在高雄市○○
    路錢櫃ＫＴＶ飲酒至清晨七許，但因錢櫃ＫＴＶ泊車服務員（不詳姓名之人）表
    示要下班了，所以已將車輛停靠在高雄市○○路錢櫃ＫＴＶ店前，伊始先下樓接
    車，而老闆與其友人當時仍在樓上結帳，但伊當時僅坐在駕駛座上並未駕駛，是
    交通警員見伊之車輛堵在路口（併排停車），並指示伊將車往前行駛到路旁受檢
    ，並非有酒後駕車之意思等語。經查：
（一）被告甲○○於案發之際，在停車現場經執行路況疏導之交通警員發覺其所乘座
      之車號ＶＰ－四五一三號自小客車併排停放在高雄市○○區○○路錢櫃ＫＴＶ
      機車車道前之事實，業據處理本案之交通警員甲○○證述在卷，並証稱：當時
      為避免甲○○之自小客車停併排停在機在車道上影響上、下班時間之交通，他
      （甲○○）經我指示將車往前開了四、五十公尺停下後，我發現他有喝酒現象
      ，所以才向他作酒精測試等語（參八十八年十二月十四日審訊筆錄）。再質之
    証人乙○○當時該自小客停在中華路錢櫃ＫＴＶ店併排停車時，車輛之引擎是
      否已發動？則答稱：沒有注意等語（參同上日審訊筆錄），顯見被告上開所辯
      ：伊是經由警員指示始將車往前行駛到路旁等語，洵非無據。
（二）被告與其老闆於八十八年五月二十九日凌晨三時許，接受友人丙○○在高雄市
      前金區○○路錢櫃ＫＴＶ之宴飲招待，雙方直至當日凌晨七時許始宴畢，並由
      丙○○在中華路錢櫃ＫＴＶ櫃台結帳之際，然因錢櫃ＫＴＶ服務生已將先前所
      泊之車輛停到錢櫃ＫＴＶ店前，甲○○則先下樓座上車等候丙○○結帳後下樓
      之事實，業據義守大學任教職之証人丙○○證述在卷，且証人丙○○復証稱：
      該ＶＰ－四五一三號之自小客車，是義守大學之公務車，當時是由我開車到錢
      櫃ＫＴＶ店前，由該店小弟去泊車等語。復証稱：（結帳完）等我下樓（中華
      路錢櫃ＫＴＶ樓下），我發現車子已往前行十幾公尺停在停車格內，而（當時
      ）甲○○跟警察有發生不愉快等語（參八十八年十二月三十日審訊筆錄），顯
      見被告甲○○上開所辯：當時是先到錢櫃ＫＴＶ樓下車內等候老闆及其友人（
      丙○○）結帳，尚未駕駛該自小客車等語，應屬可信。是既未有何証據足証被
      告甲○○於交警盤查前曾啟動該自小客車引擎行進，縱令被告甲○○事後依警
      之指示向前行進四、五十公尺後停車，再經酒精測試後，其檢測結果，酒精濃
      度達○點七九毫克，而已超過法務部法８８檢字第００一六六九號函示酒精濃
      度達每公升０．五五毫克或血液濃度達０．一一％以上，肇事率為一般正常人
      之十倍，係達駕駛人「不能安全駕駛」之程度。然既未有何証據足資証明被告
      啟動該自小客車引擎向前行係基於「己意」之所為，依首開規定說明，自難認
      被告於案發當時駕車向前行時，有何酒後駕車之犯罪故意，核被告所為，尚與
      刑法第一百八十五條之三公共危險罪構成要件不符，自難對其遽以該罪相繩。
      此外，復查無其他積極証據，足資証明被告涉有何其他公共危險之不法事証，
      應認被告罪証不足，爰應為無罪諭知。
據上論結，應依刑事訟訴法第三百零一條第一項，判決如主文。
本案經檢察官蕭宇誠到庭執行職務
中    華    民    國    八十九    年      一      月       二十七       日
                                  臺灣高雄地方法院刑事第六庭
                                      法  官  李  政  庭
右為正本，證明與原本無異。
如不服本判決，應於判決送達後十日內，向本院提出上訴狀。
                                      書記官    王  宏  琪
中    華    民    國    八十九    年      一      月       二十八       日


司法院資訊處製作；財團法人民間司法改革基金會備份。
